【裁判字號】    92,易,1616
【裁判日期】    921020
【裁判案由】    詐欺
【裁判全文】
臺灣臺中地方法院刑事判決                        九十二年度易字第一六一六號
    公  訴  人  臺灣臺中地方法院檢察署檢察官
    被      告  丙○○
                己○○
    右二人共同
    被      告  甲○○
右列被告因詐欺案件，經檢察官提起公訴（九十二年度偵字第一０四二七、一０五四
二號）及移
程序，逕予判決如左：
    主  文
丙○○共同意圖為自己不法之所有，以詐術使人將本人之物交付，累犯，處有期徒刑
壹年捌月。
甲○○、己○○共同意圖為自己不法之所有，以詐術使人將本人之物交付，各處有期
徒刑壹年陸月；均緩刑肆年。
扣案之行動電話參支、電話記事本肆冊均沒收。
    事  實
一、丙○○前於民國八十四年間，因詐欺案件，經本院於八十五年二月二日以八十四
    年度易字第五三八五號判處有期徒刑四年二月確定，甫於八十八年十月九日因假
    釋期滿執行完畢，詎仍不知悔改，復夥同甲○○、己○○及二位分別為馬來西亞
    籍與新加坡華僑之不詳真實姓名年籍之成年男子等五人，共同基於意圖為自己不
    法所有之犯意聯絡，合組詐騙集團，於九十一年九月間，先由該名馬來西亞籍不
    詳姓名之成年男子冒充係有意回國投資之華僑「董仔」，以報紙或廣告尋找要出
    售土地或銷售商品之被害人，於擇定詐騙對象丁○○與乙○○夫婦後，扮演「仲
    介者」之己○○乃以購買或請求仲介土地或購買商品為由與丁○○夫婦接洽，出
    價極為大方，並佯稱該土地或商品係該「董仔」所委託購買，數度接洽後即利用
    機會將被害人攜至該「董仔」在臺租住處或飯店內，介紹彼此認識，期間「董仔
    」慨然談及其世交之子即新加坡籍男子所扮演之「敗家子」之賭博揮霍無度及種
    種不肖行徑，談至傷心處常潸然淚下；此際該「敗家子」即帶著一至二百萬美元
    （實則不過一萬六仟餘美元，其中僅有一疊百元美鈔，其他均為一元美鈔或白紙
    ）出現，向大夥道述其昨日在賭場輸了一百萬美元等語，並急著再拿鉅額美金去
    翻本，暫不談土地買賣或購買商品事宜；「董仔」藉此機會向「敗家子」稱：其
    所以輸錢係因被詐賭所致，並即聯絡一專長賭術之友人即丙○○所扮演之「老千
    」前來解說，約隔不久丙○○即到場，並向「敗家子」、丁○○夫婦和大夥表演
    「敗家子」被詐賭輸錢之賭術，「敗家子」直道不信邪，且稱其友人曾教他一種
    絕對不會賭輸之方法，即每次下注賭輸後加倍押注，直到贏為止，「敗家子」堅
    持不信丙○○之解說，並稱如有人要與其對賭需準備和其相同數額之賭金，隨即
    揚長而去。此際該「董仔」即出言要求郭傳生夫婦幫忙救救執迷不悟之「敗家子
    」，並稱：如要眼睜睜看「敗家子」最終將錢輸光，倒不如大夥共謀將其錢財全
    數羸過來，再由大家均分投資做生意，另抽出部分錢財由大家共同佈施行善等語
    ；期間己○○、丙○○與扮演「司機」及「仲介者」之甲○○即藉機在旁說服丁○○夫婦，為防丁○○夫婦將此事宣揚並取得信任，大夥提議三柱香義結金蘭，
    依年齡大小排列，彼此以兄（妹）弟相稱，並立下毒誓，絕不得將此事透露予他
    人。接著丙○○即向大夥示範如何詐賭，由丁○○夫婦作莊，以一把一元硬幣或
    鈕釦為賭具，在紙上劃六格寫上一、二、三、四、五、六，以「逢六進位」（例
    如八枚硬幣就是二點，九枚硬幣就是三點）方式猜莊家點數押賭，大夥以共同約
    定之暗記要詐騙「敗家子」，演練數遍後各人分頭返家籌款。丁○○夫婦返家籌
    得賭金新台幣（下同）三百八十萬元後，己○○等人即安排與「敗家子」之賭局
    ，於九十一年九月二十五日十八時許，雙方即在臺中市○○○街之漢彌敦飯店進
    行賭局，剛開始丁○○夫婦依丙○○教導之方法果然連贏數把，中途「敗家子」
    藉機離席數分鐘，丙○○以再教導丁○○夫婦更熟練操作為由，暗中增置或抽掉
    一枚硬幣或鈕釦，自此「敗家子」即開始押注鉅額賭金，丁○○夫婦則終至將攜
    來現款全數輸盡，且欠下五百萬元賭債，而於同年月三十日將所欠賭債自臺中商
    業銀行豐原分行匯入甲○○所提供之帳戶內。己○○等人總計向丁○○夫婦詐取
    共八百八十萬元後，即將之朋分花用殆盡。嗣經郭傳生夫婦於九十一年十月七日
    主動具狀向臺灣臺中地方法院檢察署申告犯罪事實，經檢察官指揮員警偵辦，始
    循線查悉上情，並扣得甲○○所有供聯繫用之行動電話三支、電話記事本四冊。
二、案經臺灣臺中地方法院檢察署檢察官指揮臺中縣警察局刑警隊及內政部警政署刑
    事警察局偵查第七隊偵查起訴暨臺中縣警察局移送同署檢察官簽移本院併案審理
    。
    理  由
一、右揭事實業據被告丙○○、甲○○、己○○等人於偵查及本院調查、審理時均坦
    承不諱，核與被害人乙○○、丁○○於警訊、偵查及本院訊問時指述之情節相符
    ，並有臺中商業銀行入戶電匯通知單影本五紙在卷可稽，足證被告等人之上開自
    白顯無瑕疵，且與事實相符，自堪採信。本案事證已臻明確，被告等詐欺之犯行
    均堪認定。
二、核被告丙○○、甲○○、己○○等人所為，均係犯刑法第三百三十九條第一項之
    詐欺取財既遂罪。被告三人與前開二位馬來西亞籍與新加坡華僑之不詳真實姓名
    年籍之成年男子彼此間，有犯意聯絡及行為分擔，均為共同正犯。公訴人以臺灣
    臺中地方法院檢察署九十二年度偵字第一０七七五號移送併辦部分，與前揭經起
    訴之犯罪事實係屬同一事實關係，本院自得併予審理。又被告丙○○前於八十四
    年間，因詐欺案件，經本院於八十五年二月二日以八十四年度易字第五三八五號
    判處有期徒刑四年二月確定，甫於八十八年十月九日因假釋期滿執行完畢，有臺
    灣高等法院被告全國前案紀錄表及臺灣臺中地方法院檢察署刑案資料查註紀錄表
    各一份在卷可查，其於刑之執行完畢後，五年以內再犯本件有期徒刑以上之罪，
    為累犯，應依刑法第四十七條規定加重其刑。爰參酌被告等人犯罪之動機、目的
    、手段、犯罪所得金額甚大、危害社會至鉅、惡性非輕，兼衡酌被告等人於共同
    詐欺犯行中所扮角色之輕重，被告等人已於犯後坦認犯行，深具悔意並與被害人
    乙○○、丁○○業已達成民事和解，此有和解書三份附卷可稽（見臺灣臺中地方
    法院檢察署檢察官九十二年度偵字第一０四二七號卷第二七頁、第三二頁、第五
    二頁），並經被害人乙○○於本院述明被告三人均已清償完畢之犯罪後態度及檢
    察官具體求刑之刑度範圍等一切情狀，分別對被告丙○○處以有期徒刑一年八月
    ，對被告甲○○、己○○則各處以有期徒刑一年六月。另被告甲○○、己○○未
    曾受有期徒刑以上刑之宣告，有前開臺灣高等法院被告全國前案紀錄表及臺灣臺
    中地方法院檢察署刑案資料查註紀錄表各二份在卷可憑，其二人因一時思慮未周
    ，致罹刑章，經此次偵、審之教訓，當能知所警惕而無再犯之虞，本院因認前開
    對被告甲○○、己○○宣告之刑，以暫不執行為適當，爰均併予宣告緩刑四年，
    以啟自新。至扣案之行動電話三支與電話記事本四冊，係被告甲○○所有供被告
    等人為本件犯行聯繫、記錄詐欺所得及如何分贓之用，業據被告甲○○供陳在案
    （見臺中縣警察局九十二年五月十三日偵訊筆錄），應依刑法第三十八條第一項
    第二款之規定，併予宣告沒收；另扣案之甲○○所有上海儲蓄銀行永康分行存摺
    一本，因無具體證據顯示與本案無關，爰不併為沒收之諭知，併此敘明。
據上論斷，應依刑事訴訟法第二百七十三條之一第一項、第二百九十九條第一項前段
，刑法第二十八條、第三百三十九條第一項、第四十七條、第七十四條第一款、第三
十八條第一項第二款，罰金罰鍰提高標準條例第一條前段，判決如主文。
本案經檢察官戊○○到庭執行職務。
中    華    民    國      九十二      年       十      月     二十    日
                                臺灣臺中地方法院刑事第九庭
                                    審判長法  官  曾 佩 琦
                                          法  官  陳 如 玲
                                          法  官  陳 思 成
右正本證明與原本無異。
如不服本判決，應於判決送達後十日內向本院提出上訴狀，上訴於臺灣高等法院臺中
分院( 須附繕本 )。
                                          書記官
中    華    民    國      九十二      年       十      月     二十    日
附錄論罪科刑法條
刑法第三百三十九條
意圖為自己或第三人不法之所有，以詐術使人將本人或第三人之物交付者，處五年以
下有期徒刑、拘役或科或併科一千元以下罰金。
以前項方法得財產上不法之利益或使第三人得之者，亦同。
前二項之未遂犯罰之。


司法院資訊處製作；財團法人民間司法改革基金會備份。
